臺灣花蓮地方法院刑事附帶民事訴訟判決
110年度原簡上附民字第2號
原      告  蘇文輝  （現於法務部○○○○○○○執行中）
被      告  鄭欣華

上列被告因本院110年度原簡上字第7號竊盜案件，經原告提起附
帶民事訴訟，本院判決如下：
    主  文
原告之訴及假執行之聲請均駁回。
    事實及理由
一、原告主張：被告於民國109年5月21日中午，在花蓮監獄義舍
    14號房內，竊取原告所有之餅乾；被告又於同年月27日19時
    33分許，在上開地點毆打原告，為此請求賠償損害。並聲明
    ：㈠被告應給付原告新臺幣（下同）20萬元及自起訴狀送達
    翌日起至清償日止，依法定年息百分之5計算之利息。㈡願供
    擔保請准宣告假執行。
二、被告未為任何聲明或陳述，亦未提出任何書狀。
三、本院之判斷：
  ㈠按法院認為原告之訴不合法或無理由者，應以判決駁回之，
    刑事訴訟法第502條第1項定有明文。次按原告起訴違背第25
    3條、第263條第2項之規定，或其訴訟標的為確定判決之效
    力所及者，法院應以裁定駁回之；又當事人不得就已起訴之
    事件，於訴訟繫屬中，更行起訴，民事訴訟法第249條第1項
    第7款、第253條，分別定有明文。而民事訴訟法第253條即
    「一事不再理」原則，其所禁止之重訴，乃指同一事件而言
    。所謂同一事件，指同一當事人，就同一法律關係，而為同
    一之請求而言（最高法院86年度台上字第3088號民事判決要
    旨參照）。
  ㈡又按因犯罪而受損害之人，於刑事訴訟程序得附帶提起民事
    訴訟，對於被告及依民法負賠償責任之人，請求回復其損害
    ；提起附帶民事訴訟，應於刑事訴訟起訴後第二審辯論終結
    前為之，刑事訴訟法第487條第1項、第488條前段分別定有
    明文。是附帶民事訴訟之提起，必以刑事訴訟程序之存在為
    前提，若刑事訴訟未經提起公訴或自訴，即不得對於應負賠
    償責任之人，提起附帶民事訴訟。
　㈢經查，原告對本院110年度花原簡字第13號刑事判決提起附帶
    民事訴訟，經本院於110年4月7日以110年度花原簡附民字第
    3號裁定移送本院民事庭等情，有本院110年度花原簡附民字
    第3號裁定附卷可稽，是原告於上訴審所提本件訴訟，原因
    事實相同，足認本件與前案具有同一事件關係，且原告係於
    前案繫屬本院後提起本件刑事附帶民事訴訟，顯屬重複起訴
    。
　㈣次查，本院就原告主張之事實，僅被告於109年5月21日中午
    ，在花蓮監獄義舍14號房內，竊取原告所有之餅乾乙事，在
    本院繫屬審理中，被告傷害原告之部分則無，有臺灣高等法
    院被告前案紀錄表在卷可佐。換言之，原告提起本件附帶民
    事訴訟時，並無原告所指被告涉嫌傷害之刑事案件繫屬於本
    院，原告亦未於本院對被告提起自訴。
　㈤綜上所述，本件附帶民事訴訟不合法，且無從補正，故原告
    之訴應予駁回，其假執行之聲請，失所依據，亦應一併駁回
    。　　　
據上論結，依刑事訴訟法第502條第1項，判決如主文。　　
中　　華　　民　　國　　111 　年　　6 　　月　　29　　日
                  刑事第二庭  審判長法　官  黃英豪
                                    法  官  蔡瑞紅
                                    法  官  黃夢萱 
以上正本證明與原本無異。
本件不得上訴。
中　　華　　民　　國　　111 　年　　6 　　月　　29　　日
                                    書記官  張亦翔